【裁判字號】    89,訴,634
【裁判日期】    891109
【裁判案由】    
【裁判全文】
臺灣基隆地方法院刑事判決                          八十九年度訴字第六三四號
    公  訴  人  臺灣基隆地方法院檢察署檢察官
    被      告  甲○○
右列被告因違反毒品危害防制條例案件，經檢察官提起公訴（八十九年度毒偵緝字第
三○○號）及移
如左：
    主  文
甲○○連續施用第一級毒品，處有期徒刑柒月。
扣案之注射針筒貳支均沒收。
    事  實
一、甲○○前有多次違反肅清煙毒條例及麻醉藥品管理條例前科，又於民國八十九年
    三月間，因施用第一級毒品案件，經本院於八十九年三月八日以八十九年度毒聲
    字第五八七號裁定送勒戒處所觀察、勒戒後，認無繼續施用毒品之傾向，經臺灣
    基隆地方法院檢察署檢察官於八十九年四月十日以八十九年度毒偵字第八一九號
    不起訴處分書為不起訴處分，詎甲○○仍不知悔改，復基於概括犯意，自前開不
    起訴處分後之八十九年四月間某日起，先後多次在基隆市暖暖區友人住處，以針
    筒注射予血管之方式，施用第一級毒品，最後一次於八十九年八月十七日下午一
    時許施用，嗣分別於（一）八十九年五月二十五日下午一時許，在基隆市○○區
    ○○路三二五巷二十號三樓為警查獲，並扣得其所有之注射針筒二支、吸食器一
    組，移送檢察官聲請本院於八十九年六月十六日以八十九年度毒聲字第一一六六
    號裁定送勒戒處所觀察、勒戒，及於（二）八十九年六月二十四日下午六時三十
    分許，經警通知到採驗尿液，再於（三）八十九年八月十七日，因未到案執行觀
    察、勒戒，遭臺灣基隆地方法院檢察署發佈通緝，在基隆市○○街五十一巷五十
    一號之為警緝獲，經送勒戒處所觀察、勒戒後，認有繼續施用毒品之傾向。
二、案經基隆市警察局第一、第四分局報請臺灣基隆地方法院檢察署檢察官偵查起訴
    及移送併案審理。
    理  由
一、右揭事實，訊據被告甲○○坦承不諱，且被告於八十九年五月二十五日、八十九
    年六月二十四日及八十九年八月十七日為警所採尿液經檢驗結果，發現均呈嗎啡
    陽性反應（海洛因係由嗎啡經化學合成之半人工合成品，其藥性倍於嗎啡，其施
    打或吸食後經人體代謝作用而分解成藥性較低之嗎啡，而於尿液中被檢測出，故
    吸食或施打海洛因或嗎啡在尿液中均以嗎啡形態被檢測出），此有基隆市衛生局
    基衛六字第○六一七一、○九四七六號檢驗成績書及臺灣檢驗科技股份有限公司
    ＣＺ00000000000號濫用藥物尿液檢驗報告附卷可稽，並有注射針筒
    二支扣案可資佐證。又被告於八十九年三月間，因施用第一級毒品案件，經本院
    於八十九年三月八日以八十九年度毒聲字第五八七號裁定送勒戒處所觀察、勒戒
    後，認無繼續施用毒品之傾向，經臺灣基隆地方法院檢察署檢察官於八十九年四
    月十日以八十九年度毒偵字第八一九號不起訴處分書為不起訴處分，有上開不起
    訴處分書及臺灣基隆地方法院檢察署刑案資料查註紀錄表在卷足憑，而被告本次
    為警查獲，經本院裁定送勒戒處所觀察、勒戒後，認有繼續施用毒品之傾向，復
    有臺灣基隆看守所八十九年八月三十一日基所戒字第○一九九一號函附有無繼續
    施用毒品傾向證明書為憑。本件事證明確，被告犯行洵堪認定。
二、查海洛因屬毒品危害防制條例所規定之第一級毒品，該條例第二條第二項第一款
    著有明文。又犯毒品危害防制條例第十條施用毒品之罪者，檢察官應先將被告送
    勒戒處所觀察、勒戒，經觀察、勒戒後，無繼續施用毒品傾向者，應由檢察官為
    不起訴處分，有繼續施用毒品之傾向者，由檢察官聲請法院裁定令入戒治處所施
    以強制戒治；依前開規定為不起訴處分後，五年內再犯施用毒品之罪，經觀察、
    勒戒後，認有繼續施用毒品之傾向或三犯以上者，不適用前開規定，但應由檢察
    官聲請法院裁定令入戒治處所施以強制戒治；強制戒治違反保護管束應遵守事項
    情節重大者，得撤銷保護管束，仍應予強制戒治，毒品危害防制條例第二十條定
    有明文。本件被告於八十九年三月間，因施用第一級毒品安非他命案件，經本院
    於八十九年三月八日以八十九年度毒聲字第五八七號裁定送勒戒處所觀察、勒戒
    後，認無繼續施用毒品之傾向，經臺灣基隆地方法院檢察署檢察官於八十九年四
    月十日以八十八年度毒偵字第八一九號不起訴處分書為不起訴處分，五年以內再
    因本案而犯同一法條罪名，經觀察、勒戒後，認有繼續施用毒品之傾向，已如前
    述，依毒品危害防制條例第二十條第三項規定，自應依法處罰，核被告所為，係
    犯毒品危害防制條例第十條第一項之施用第一級、第二級毒品罪。其持有第一級
    、第二級毒品海洛因之低度行為，應為施用第一級毒品之高度行為所吸收，不另
    論罪。被告先後多次施用海洛因之犯行，時間緊接，方法相同，觸犯犯罪構成要
    件相同之罪名，顯係基於概括之犯意而為，為連續犯，應以一罪論，並加重其刑
    。爰審酌被告施用足以導致精神障礙及生命危險之成癮性藥物及其犯罪動機、次
    數、品行、犯罪後態度等一切情狀，量處如主文所示之刑。扣案之注射針筒二支
    ，係被告所有供犯罪所用之物，爰併予宣告沒收。
據上論斷，應依刑事訴訟法第二百九十九條第一項前段，毒品危害防制條例第十條第
一項、第二十條第三項，刑法第十一條前段、第五十六條、第三十八條第一項第二款
，判決如主文。
本案經檢察官周慶華到庭執行職務。
中      華      民      國      八十九      年    十一    月    九      日
                                        臺灣基隆地方法院刑事第二庭
                                            法  官
對於本件判決如有不服，應於收受送達後十日內，向本院提出上訴狀，上訴於臺灣高
等法院，並按他造當事人之人數附具繕本。
附錄本判決論罪科刑法條：
毒品危害防制條例第十條第一項


司法院資訊處製作；財團法人民間司法改革基金會備份。
